---
title: "Analysis of Qualys KDB"
author: "Pau Guàrdia"
date: "`r Sys.Date()`"
output: html_document
---

```{r setup, include=FALSE}
knitr::opts_chunk$set(echo = FALSE)

library(kableExtra)
library(rvest)
library(xml2)

raw.file = "../../data/qualys/latest.qkdb.xml.zip"
```

# Qualys KDB
Del fichero xml de la base de datos de Qualys hemos podido sacar información bastante relevante que incluiremos en una tabla a continuación. Cabe a destacar que dicha base de datos contiene mucha más información sobre las vulnerabilidades que las mostradas, pero son las que pensamos que pueden ser más relevantes.
A las columnas iniciales se ha añadido una nueva que incluye el score de la vulnerabilidad CVSS si es que esta lo tiene asociado.
Como podéis imaginar la tabla contiene muchas vulnerabilidades (aproximadamente 49.000), por lo que solamente mostraremos en este reporte las 5 primeras entradas:

```{r read_raw}
doc <- xml2::read_xml(raw.file)
vulns <- xml_find_all(doc, xpath = "//VULN")
#Nos creamos un vector para cada una de las columnas que queremos incluir en el dataFrame.
qids <- html_text(html_elements(doc, xpath = "//VULN/QID"))
vuln_types <- html_text(html_elements(doc, xpath = "//VULN/VULN_TYPE"))
categories <- html_text(html_elements(doc, xpath = "//VULN/CATEGORY"))
severities <- html_text(html_elements(doc, xpath = "//VULN/SEVERITY_LEVEL"))
published_dates <- html_text(html_elements(doc, xpath = "//VULN/PUBLISHED_DATETIME"))
modified_dates <- html_text(html_elements(doc, xpath = "//VULN/LAST_SERVICE_MODIFICATION_DATETIME"))
vcss_list <-  html_text(xml_find_first(vulns, "./CVSS/BASE"))
kdb <- data.frame(qid = qids,
                  vuln_type = vuln_types,
                  category = categories,
                  severity = severities,
                  published_date = published_dates,
                  modified_date = modified_dates,
                  vcss = vcss_list,
                  stringsAsFactors = FALSE)
kdb$published_date <- as.POSIXct.POSIXlt(strptime(x = kdb$published_date, format = "%Y-%m-%dT%TZ"))
kdb$modified_date <- as.POSIXct.POSIXlt(strptime(x = kdb$modified_date, format = "%Y-%m-%dT%TZ"))

kable(head(kdb)) %>% kable_styling()
```

## Including Cybersecurity Standards

En este apartado queríamos intentar relacionar las vulnerabilidades con los distintos códigos CVE asociados a ellas. Este hecho no lo hemos eguguiie los códigos que hechos son demasido lentos computacionalmente.
Por un lado se ha usado la siguiente función:

```{r echo=TRUE, eval=FALSE}
cve_list <- sapply(vulns, function(x) {
  cve_nodes <- xml_find_all(x, ".//CVE/ID")
  if (length(cve_nodes) > 0) {
    paste(xml_text(cve_nodes), collapse = ",")
  } else {
    NA
  }
})

```

Principalmente lo que se buscaba aquí era intentar sacar una lista de todas las CVE que se encontraban y con la función sapply, poderlas agrupar (con la funcion paste), separadas por comas, según la vulnerabilidad a la que pertenecían.
Observando que el tiempo de computación era mejor que usando un for pero aún así tardaba demasiado, se ha valorado la opción de usar una nueva función. Intentando plasmar el mismo pensamiento que el anterior, se ha probado de usar la función map:

```{r echo=TRUE, eval=FALSE}
cve_list <- map(vuln_list, ~{
  cve_nodes <- xml_find_all(.x, ".//CVE/ID")
  if (length(cve_nodes) > 0) {
    paste(xml_text(cve_nodes), collapse = ",")
  } else {
    NA_character_
  }
})
```

Aún así la función era demasiado costosa computacionalmente.
```{r add_cwe, echo=FALSE}


```

```{r add_cpe, echo=FALSE}


```

## Conclusion

En conclusion, aunque no hemos podido sacar las CVE asociadas a las vulnerabilidades de QUALYS, una vez conseguido esto se podrían realizar cruces con otras tablas, como podría ser la de la propia base de datos de la CVE.org y así poder sacar información extra como a que versiones y SO afecta, etc.
Por otro lado con la inclusión de más datos en la tabla, se podrían realizar más gráficos al respecto. Algunos que se han valorado podría ser uno obteniendo un gráfico temporal y observar cuantas vulnerabilidades se han publicado a lo largo del tiempo, otra que podría mostrar, usando el valor CVSS, la cantidad de vulnerabilidades críticas y quizas tambien mostrar el número de vulnerablidades por humbrales de CVSS, ...